臺中高等行政法院裁定
111年度聲字第20號
聲  請  人  林子貴                                     

上列聲請人與相對人臺中市政府間有關行政執行事務（本院110
年度訴字第330號），聲請人聲請法官迴避，本院裁定如下︰
    主  文
一、聲請駁回。
二、聲請訴訟費用由聲請人負擔。
    理  由
一、按行政訴訟法第19條第5款規定：「法官有下列情形之一者
    ，應自行迴避，不得執行職務：……五、曾參與該訴訟事件之
    前審裁判。……」所謂「曾參與該訴訟事件之前審裁判」係指
    法官就同一事件曾參與下級法院裁判而言。又行政訴訟法第
    20條準用民事訴訟法第33條第1項第2款規定：「遇有下列各
    款情形，當事人得聲請法官迴避：……二、法官有前條所定以
    外之情形，足認其執行職務有偏頗之虞者。」所稱「執行職
    務有偏頗之虞」應以法官對於訴訟標的有何特別利害關係，
    或與當事人有何親交嫌怨，或在客觀上足疑其為不公平之審
    判，若僅憑當事人之主觀臆測，或不滿意法官訴訟程序之進
    行及訴訟指揮，則不得謂法官有偏頗之虞。又當事人聲請法
    官迴避時，係以所聲請迴避之法官乃承辦案件之法官，如該
    案件並非聲請人所聲請迴避之法官承辦，自無聲請法官迴避
    可言。
二、聲請意旨略以：鈞院林靜雯法官否准聲請人偕同輔佐人，聲
    請人已提起抗告（應係再審之誤繕），刻由最高行政法院11
    1年度聲再字第569號繫屬中，故鈞院應待最高行政法院合法
    裁定。又審判長劉錫賢法官、陳文燦法官曾參與本件前審「
    前竹區段徵收案」（鈞院108年度訴字第38號裁定）偏頗相
    對人，又前揭抗告程序未終結，審判長即訂定本件言詞辯論
    期日，爰聲請審判長劉錫賢法官、陳文燦法官迴避本件言詞
    辯論等語。
三、經查，聲請人前聲請林靜雯法官迴避，經本院以111年度聲
    字第4號裁定駁回聲請人之聲請，聲請人不服，提起抗告，
    業經最高行政法院以111年度抗字第147號裁定駁回抗告而確
    定在案（下稱確定裁定），是聲請人自不得再反覆爭執。至
    聲請人雖對確定裁定聲請再審（現由最高行政法院111年度
    聲再字第569號審理中），然於確定裁定遭廢棄前，尚無法
    動搖其確定力，聲請人主張應等待最高行政法院合法裁定，
    保障人民權利等語，並非可採。聲請人復以劉錫賢、陳文燦
    法官曾參與本院108年度訴字第38號裁定，亦應迴避乙節，
    惟查，本院108年度訴字第38號裁定與110年度訴字第330號
    事件程序標的不同，並非同一事件，劉錫賢法官核無就同一
    事件曾參與下級法院裁判之情形，且聲請人所指內政部107
    年8月28日內授中辦地字第1071305191號函為無效處分等語
    ，無非聲請人片面主張，難認劉錫賢法官執行職務有何偏頗
    之虞，至陳文燦法官並未承辦110年度訴字第330號事件，聲
    請人之聲請自無從准許。
四、結論：本件聲請為無理由，應予駁回。
中　　華　　民　　國　　111　 年　　11　 月　   14    日
                  臺中高等行政法院第三庭
                        審判長法  官　張  鶴  齡
                              法  官　楊  蕙  芬
                              法  官　黃  司  熒　　　　　                      
以上正本證明與原本無異。
如不服本裁定，應於裁定送達後10日內以書狀敘明理由，經本院
向最高行政法院提出抗告（須按對造人數附具繕本）。
中　　華　　民　　國　　111　 年　　11　 月      14   日
           　　　　　　　  　 書記官　黃  靜  華